【裁判字號】    92,上易,1739
【裁判日期】    921014
【裁判案由】    毒品危害防制條例
【裁判全文】
臺灣高等法院臺中分院刑事判決          民國九十二年度上易字第一七三九號
    上  訴  人  臺灣苗栗地方法院檢察署檢察官
    被      告  甲○○
右上訴人因被告毒品危害防制條例案件，不服臺灣苗栗地方法院中華民國九十二年七
月二十九日第一審判決（民國九十二年度易字第一二二號，起訴案號：臺灣苗栗地方
法院檢察署民國九十二年度毒偵字第一四三號）及移
八○號、第六三一號、第六四八號），提起上訴，本院判決如左：
    主      文
原判決撤銷。
甲○○連續施用第二級毒品，處有期徒刑捌月。
扣案之第二級毒品安非他命零點貳公克沒收銷燬之；吸食器貳組、酒精燈壹個均沒收
。
    事      實
一、甲○○前因施用第二級毒品安非他命案件，先後二次經觀察、勒戒後，均認無繼
    續施用毒品之傾向，由臺灣苗栗地方法院檢察署檢察官於民國九十年九月二十一
    日、九十二年一月六日，先後二次，以九十年度毒偵字第一三七九號、九十一年
    度毒偵字第一○一九號為不起訴處分確定。詎仍不思悔悟，復基於概括犯意，先
    於九十二年一月三十一日下午某時，在其位於苗栗縣西湖鄉二湖村七鄰二五號住
    處，以吸食器不法施用第二級毒品安非他命，為警於九十二年二月二日下午五時
    五十分許，在上開處所查獲，並扣得第二級毒品安非他命○．一公克及其所有供
    施用毒品之吸食器一組。嗣又連續施用安非他命多次，先後於九十二年一月十六
    日晚上十一時四十分、同年三月廿三日十六時五十分、同年五月三日廿一時五十
    分許，在其上開住處，為警查獲，並扣得其所有之吸食器一組、酒精燈一個及安
    非他命一包、重○．一公克。
二、案經苗栗縣警察局通霄分局報告臺灣苗栗地方法院檢察署檢察官偵查起訴。
    理      由
一、被告甲○○對其施用安非他命，於九十二年二月二日為警查獲之事實，在原審及
    本院審理時均供認不諱，核與證人郭耀煌於警訊中證述之情節相符，並有扣案之
    吸食器一組、安非他命一包重○．一公克附卷可證，而被告之尿液經送檢驗結果
    ，確呈甲基安非他命陽性反應，此有苗栗縣衛生局之尿液檢驗報告書一紙附卷可
    證，足證被告此部分之自白與事實相符，應可採信，又被告雖否認於九十二年一
    月十六日、同年三月廿三日、同年五月三日為警查獲之施用安非他命事實，惟查
    該三次被警查獲後，被告之尿液經送檢驗結果，均呈安非他命陽性反應，此有苗
    栗縣衛生局之檢驗通知書一紙及中山醫學大學附設醫院出具之藥物濫用檢驗報告
    二紙附卷可證，並有扣案之吸食器一組、酒精瓶一個及安非他命一包重○．一公
    克可證，足證被告空言否認施用安非他命，為不足採信，被告施用安非他命之犯
    行應可認定。
二、核被告甲○○所為，係犯毒品危害防制條例第十條第二項之施用第二級毒品安非
    他罪。被告施用毒品前持有之低度行為，應為施用之高度行為所吸收，不另論罪
    。被告先後多次施用安非他命、時間相接、犯罪構成要件相同，顯係基於概括犯
    意，為連續犯，應以一罪論處，並加重其刑，原審以被告罪證明確，予以論罪科
    刑，原無不合，惟查被告於九十二年一月十六日、同年三月廿三日、同年五月三
    日尚施用安非他命，為警查獲，此三部分原審未及審理，尚有未洽，檢察官上訴
    意旨執此指摘原判決不當，為有理由，應由本院將原判決撤銷改判，爰審酌被告
    一再施用第二級毒品，不知悔改，惡性非淺，惟所犯係自殘行為，所生之危害不
  大，犯罪後坦承部分犯行等一切情狀，量處如主文第二項所示之刑。扣案之毒品
    安非他命○．二公克及吸食器二組、酒精瓶一個，被告雖就該部分否認為其所有
    ，惟斟酌本案之查獲情節，既均係在被告私有之床舖、棉被中所查獲，均屬被告
    之私有空間，是其所辯尚無足採，況安非他命本即為毒品危害防制條例第二條第
    一項第二款所示之毒品，不問係何人所有，仍應依同條例第十八條前段沒收銷燬
    之。至吸食器二組、酒精瓶一個，經本院認定應為被告供犯罪所用之物，且屬被
    告所有，爰依刑法第三十八條第一項第二款規定沒收。
據上論斷，應依刑事訴訟法第三百六十九條第一項前段、第三百六十四條、第二百九
十九條第一項前段，毒品危害防制條例第十條第二項、第十八條前段，刑法第十一條
前段、第五十六條、第三十八條第一項第二款，判決如主文。
本案經檢察官乙○○到庭執行職務。
中      華      民      國    九十二     年      十      月    十四     日
                                   臺灣高等法院臺中分院刑事第五庭
                                         審判長法  官  袁  從  楨
                                               法  官  郭  同  奇
                                               法  官  胡  森  田
右正本證明與原本無異。
不得上訴。
                                               書記官  林  振  甫
中      華      民      國    九十二     年      十      月    十五     日
                                                                        Ｆ


司法院資訊處製作；財團法人民間司法改革基金會備份。
